【裁判字號】    99,易,381
【裁判日期】    990416
【裁判案由】    毒品危害防制條例
【裁判全文】
臺灣臺中地方法院刑事判決               99年度易字第381號
公  訴  人  臺灣臺中地方法院檢察署檢察官
被      告  甲○○
上列被告因違反毒品危害防制條例案件，經檢察官提起公訴（98
年度毒偵字第4118號），被告於本院準備程序就被訴事實為有罪
之陳述，經本院裁定改行簡式審判程序，判決如下：
    主    文
甲○○施用第二級毒品，累犯，處有期徒刑捌月。扣案之第二級
毒品甲基安非他命壹包（驗餘淨重零點零肆貳公克），沒收銷燬
之；扣案之吸食器壹組、玻璃球壹個、分裝管壹支，均沒收。
    犯罪事實
一、甲○○前於民國91年間因犯施用毒品案件，經本院裁定令入
    勒戒處所觀察、勒戒後，認無繼續施用傾向，於91年7月26
    日觀察、勒戒完畢釋放，又於92年間因犯施用毒品案件，經
    依本院裁定令入勒戒處所觀察、勒戒後，認有繼續施用毒品
    傾向，再依本院裁定令入戒治處所執行強制戒治，而於93年
    1月9日因法律修正出所。其於91年觀察、勒戒執行完畢後5
    年內，復因違反毒品危害防制條例等案件，經臺灣南投地方
    法院判處應執行有期徒刑11月確定，送監執行，於95年10月
    28日縮刑期滿執行完畢，再於96年間，因犯施用毒品案件，
    經本院以96年度易字第1837號判決判處有期徒刑6月確定，
    復因適用中華民國九十六年罪犯減刑條例，經本院裁定減為
    有期徒刑3月確定，又於96年間因犯持有毒品案件，經本院
    以96年度易字第3661號判決判處有期徒刑2月，前開二罪再
    經本裁定應執行有期徒刑4月確定；再因犯施用毒品案件，
    經本院以96年度易字第5404號、97年度易字第779號判決，
    分別判處有期徒刑7月、8月後，再經本院裁定定應執行有期
    徒刑1年1月確定；又因犯施用毒品案件，經本院以97年度中
    簡字第1172號判決判處有期徒刑6月確定，送監接續執行，
    於97年7月2日縮短刑期假釋付保護管束，並於98年9月24日
    假釋期滿未經撤銷假釋，所餘刑期視為執行完畢。詎甲○○
    不知反省，猶基於施用第二級毒品甲基安非他命之犯意，於
    98年10月25日晚間，在其位在臺中市西區○○○○街88巷24
    號住處內，以將第二級毒品甲基安非他命置於玻璃球吸食器
    內點火燒烤後吸食其煙氣之方式，施用第二級毒品甲基安非
    他命1次。嗣經警於98年10月26日19時30分許，持搜索票進
    入上址搜索查獲，並扣得第二級毒品甲基安非他命1包（驗
    餘淨重0.042公克），及甲○○所有供施用、分裝第二級毒
    品所用之吸食器1組、玻璃球1個、分裝管1支，及甲○○所
    有之行動電話（含SIM卡）1支。
二、案經臺中市警察局第一分局報請臺灣臺中地方法院檢察署檢
    察官偵查起訴。
    理    由
一、訊據被告甲○○對於前揭犯罪事實坦承不諱，且被告為警查
    獲後所採集之尿液經以氣相層析質譜儀（即ＧＣ／ＭＳ）方
    法檢驗結果，確呈第二級毒品甲基安非他命於人體代謝後之
    甲基安非他命、安非他命陽性反應等情，有中山醫學大學附
    設醫院檢驗科藥物檢測中心尿液檢驗報告1份附卷足證，復
    有扣案之第二級毒品甲基安非他命1包（驗餘淨重0.042公克
    ）及被告所有供其施用、分裝甲基安非他命所用之吸食器1
    組、玻璃球1個及分裝管1支可資佐證。且前開扣案之甲基安
    非他命，經送鑑定結果，確係第二級毒品甲基安非他命，有
    行政院衛生署草屯療養院草療鑑字第0981000221號鑑定書1
    份在卷可參。查被告前於91年間因犯施用毒品案件，經本院
    裁定令入勒戒處所觀察、勒戒後，認無繼續施用傾向，於91
    年7月26 日觀察、勒戒完畢釋放，又於92年間因犯施用毒品
    案件，經依本院裁定令入勒戒處所觀察、勒戒後，認有繼續
    施用毒品傾向，再依本院裁定令入戒治處所執行強制戒治，
    而於93年1月9日因法律修正出所。其於91年觀察、勒戒執行
    完畢後5年內，復因違反毒品危害防制條例等案件，經臺灣
    南投地方法院判處應執行有期徒刑11月確定，送監執行，於
    95年10月28日縮刑期滿執行完畢，再於96年間，因犯施用毒
    品案件，經本院以96年度易字第1837號判決判處有期徒刑6
    月確定，復因適用中華民國九十六年罪犯減刑條例，經本院
    裁定減為有期徒刑3月確定，又於96年間因犯持有毒品案件
    ，經本院以96年度易字第3661號判決判處有期徒刑2月，前
    開二罪再經本裁定應執行有期徒刑4月確定；再因犯施用毒
    品案件，經本院以96年度易字第5404號、97年度易字第779
    號判決，分別判處有期徒刑7月、8月後，再經本院裁定定應
    執行有期徒刑1年1月確定；又因犯施用毒品案件，經本院以
    97年度中簡字第1172號判決判處有期徒刑6月確定，送監接
    續執行，於97年7月2日縮短刑期假釋付保護管束，並於98年
    9月24日假釋期滿未經撤銷假釋，所餘刑期視為執行完畢，
    有臺灣高等法院被告前案紀錄表1份在卷可憑，其前所犯施
    用毒品案件經觀察、勒戒完畢後，5年內已再犯施用毒品案
    件，並經依法追訴處罰，縱其本件施用毒品之時間，在前施
    用毒品案件經觀察、勒戒完畢釋放5年以後，仍與「五年後
    再犯」有別，仍應依毒品危害防制條例第23條第2項之規定
    ，依法追訴。被告自白核與事實相符，事證明確，其犯行洵
    堪認定。
二、核被告所為，係犯毒品危害防制條例第10條第2項之施用第
    二級毒品罪。被告為供施用而持有毒品，其持有之低度行為
    ，已為施用之高度行為所吸收，不另論罪。且查，被告前因
    違反毒品危害防制條例等案件，經臺灣南投地方法院判處應
    執行有期徒刑11月確定，送監執行，於95年10月28日縮刑期
    滿執行完畢，再於96年間，因犯施用毒品案件，經本院以96
    年度易字第1837號判決判處有期徒刑6月確定，復因適用中
    華民國九十六年罪犯減刑條例，經本院裁定減為有期徒刑3
    月確定，又於96年間因犯持有毒品案件，經本院以96年度易
    字第3661號判決判處有期徒刑2月，前開二罪再經本裁定應
    執行有期徒刑4月確定；再因犯施用毒品案件，經本院以96
    年度易字第5404號、97年度易字第779號判決，分別判處有
    期徒刑7月、8月後，再經本院裁定定應執行有期徒刑1年1月
    確定；又因犯施用毒品案件，經本院以97年度中簡字第1172
    號判決判處有期徒刑6月確定，送監接續執行，於97年7月2
    日縮短刑期假釋付保護管束，並於98年9月24日假釋期滿未
    經撤銷假釋，所餘刑期視為執行完畢，此有臺灣高等法院被
    告前案紀錄表1份在卷可憑，其於受徒刑執行完畢後5年以內
    ，故意再犯本件有期徒刑以上之罪，為累犯，應依刑法第47
    條第1項之規定加重其刑。爰審酌被告前因施用毒品犯行曾
    經觀察、勒戒及法院判處罪刑，竟又再施用毒品不輟，無視
    於毒品對於自身健康之戕害及國家對於杜絕毒品犯罪之禁令
    ，惡性非輕，惟事後坦承犯行，再本於施用毒品犯罪之人，
    亦為「病人」之考量等一切情狀，量處如主文所示之刑。扣
    案之第二級毒品甲基安非他命1包，經送鑑定結果，確係第
    二級毒品甲基安非他命，有前開行政院衛生署草屯療養院鑑
    定書在卷足證，為毒品危害防制條例第2條第2項第2款所指
    之第二級毒品，爰依同條例第18條第1項前段規定，不問屬
    於犯人與否，宣告沒收銷燬之。扣案之吸食器1組、玻璃球1
    個及分裝管1支，為被告所有，供其施用、分裝甲基安非他
    命所用之物，業據被告供明在卷，爰依刑法第38條第1項第2
    款之規定宣告沒收之。另扣案之行動電話1支（含SIM卡1張
    ），雖係被告所有，惟無證據證明係供被告犯本件施用第二
    級毒品所用之物，爰不予宣告沒收，均併敘明。
據上論斷，應依刑事訴訟法第273條之1第1項、第299條第1項前
段，毒品危害防制條例第10條第2項、第18條第1項前段，刑法第
11條、第47條第1項、第38條第1項第2款，判決如主文。
中    華    民    國    99    年     4    月    16    日
                    刑事第六庭  法  官  戴博誠
上正本證明與原本無異。
如不服本判決，應於送達後10日內向本院提出上訴狀（須附繕本
），上訴於臺灣高等法院臺中分院。
上訴書狀如未敘述理由，應於上訴期間屆滿後20日內補提理由書
於本院。
                                書記官  林政佑
中    華    民    國    99    年     4    月    16    日
【附錄論罪科刑法條】
毒品危害防制條例第10條第2項：
施用第二級毒品者，處3年以下有期徒刑。

司法院資訊處製作；財團法人民間司法改革基金會備份。
